臺灣高等法院民事裁定　　　　　　　　　96年度抗字第1851號
　　抗　告　人　甲○○
　　　　　　　　　　　　　　號.
上列抗告人因與乙○○等間假扣押事件，對於中華民國96年10月
19日臺灣新竹地方法院96年度裁全字第2169號裁定提起抗告，本
院裁定如下：
    主  文
抗告駁回。
抗告訴訟費用新台幣壹仟元由抗告人負擔。
    理  由
一、抗告人主張：抗告人與相對人乙○○於民國70年間簽訂土地
    買賣契約，由抗告人以新台幣（下同）65萬元，購買相對人
    所有坐落於新竹縣竹東鎮○○段1044地號土地（下稱系爭土
    地），抗告人已支付全部價金，因系爭土地上闢有員山路
    301巷6弄巷道，抗告人為取得該巷道通行權，又支付20萬元
    予相對人，詎相對人未依約將系爭土地移轉予抗告人，且在
    臺灣新竹地方法院檢察署96年度他字第1549號詐欺案件偵查
    時，欲將系爭土地脫手，移轉予他人。抗告人為保全對相對
    人因債務不履行所生之金錢請求，免日後不能強制執行或甚
    難強制執行，願供擔保，請求准予就相對人於系爭土地之應
    有部分為假扣押，原法院駁回抗告人之聲請，顯有未合，爰
    提起抗告等情。
二、債權人就金錢請求或得易為金錢請求之請求，欲保全強制執
    行者，固得聲請假扣押，但非有日後不能強制執行或甚難執
    行之虞者，不得為之，且債權人就請求及假扣押之原因，應
    釋明之，該釋明如有不足，而債權人陳明願供擔保或法院認
    為適當者，法院得定相當之擔保，命供擔保後為假扣押，此
    觀民事訴訟法第522條第1項、第523條第1項及第526條第1項
    、第2項之規定即明。參諸該第526條第2項規定，係於92年2
    月7日修正民事訴訟法時將原規定之「債權人雖未為前項釋
    明，如就債務人所應受之損害已供法院所定之擔保者，得命
    假扣押」，修正為現行規定，即見債權人聲請假扣押，仍應
    先釋明至使法院信其請求及假扣押之原因大致為適當始可。
    僅於其釋明不足時，法院為補強計，始得命供擔保（該條項
    立法理由參照）。非謂法院於債權人未為釋明，僅陳明願供
    擔保時，即得為命提供擔保之假扣押之裁定。相對人主張對
    抗告人有債務不履行之金錢（損害賠償）債權，固提出不動
    產買賣契約書、路權協議書影本等證據。然上開證據僅在釋
    明抗告人對相對人之債權，就相對人何以有日後不能強制執
    行或甚難執行之虞，僅空言「相對人欲將系爭土地脫手，移
    轉他人」云云，並未提出任何證據以為釋明，依上開說明，
    本件假扣押之聲請，尚難准許。原裁定駁回抗告人假扣押之
    聲請，洵無不合。抗告意旨指摘原裁定不當，聲明廢棄，為
    無理由，應駁回其抗告。
三、據上論結，本件抗告為無理由。爰裁定如主文。
中　　華　　民　　國　　96　　年　　11　　月　　28　　日
                    民事第九庭
                        審判長法  官   黃熙嫣
                              法  官   陳玉完
                              法  官   呂太郎
正本係照原本作成。
不得抗告。
中　　華　　民　　國　　96　　年　　12　　月　　3 　　日
　　　　　　　　　　    　　　書記官   黃千鶴
